【裁判字號】    95,抗,361
【裁判日期】    950512
【裁判案由】    聲明異議
【裁判全文】
臺灣高等法院刑事裁定                   95年度抗字第361號
抗  告  人  甲○○
即  異議人
即  受刑人
                    現於臺灣臺北監獄執行中
上列抗告人因聲明異議案件，不服臺灣臺北地方法院中華民國95
年4月11日裁定（95年度聲字第260號），提起抗告，本院裁定如
下：
    主  文
抗告駁回。
    理  由
一、本件原聲明異議意旨略以：異議人前因偽造文書案經判處有
    期徒刑八月確定，惟因同時另涉違反毒品危害防制條例案件
    而遭羈押，嗣經法院獲判無罪。偽造文書案送執行後，檢察
    官就毒品案獲判無罪確定前已遭羈押之期間，未依法折抵，
    顯非妥適，為此依刑事訴訟法第四百八十四條規定聲明異議
    。
二、按受刑人或其法定代理人或配偶以檢察官執行之指揮為不當
    者，得向諭知該裁判之法院聲明異議，法院並應就異議之聲
    明裁定之，刑事訴訟法第四百八十四條、第四百八十六條固
    分別定有明文。惟上開所稱「諭知該裁判之法院」，乃指對
    被告為有罪判決，並於主文內實際宣示其主刑、從刑之裁判
    而言，此觀最高法院七十九年台聲字第一九號裁定意旨自明
    。
三、查，抗告人即異議人因偽造文書案件，經原審法院八十九年
    訴字第一０七九號刑事判決判處有期徒刑八月，迭經上訴本
    院、最高法院，並經發回本院更審後，本院於九十三年十二
    月八日以九十三年上更（一）字第六六０號刑事判決判處有
    期徒刑八月，並於同年月三十一日確定在案，有異議人前案
    紀錄表可憑，並經調閱該偽造文書案全卷確認無訛；另異議
    人因涉嫌違反毒品危害防制條例案件，經原審法院以八十九
    年重訴字第三六號刑事判決無罪，檢察官上訴後，本院以九
    十年上訴字第三四八九號刑事判決駁回上訴，並於九十一年
    三月五日確定在案，惟其分別於偵查中之八十九年八月二十
    九日至同年九月二十七日，及因為原審法院通緝到案而於九
    十年六月十五日至同年九月五日遭到羈押，有異議人前案紀
    錄表可憑，並經原審法院調閱該毒品案全卷確認無誤。經核
    該偽造文書案全卷，原審法院雖以八十九年訴字第一０七九
    號刑事判決判處被告有期徒刑八月，惟迭經上訴本院、最高
    法院，並經發回本院更審後，本院於九十三年十二月八日以
    九十三年上更（一）字第六六０號刑事判決雖仍判處異議人
    有期徒刑八月，並因而確定，惟依該判決主文之記載，原審
    法院第一審判決係經撤銷，而重新諭知異議人有期徒刑八月
    ，並同時諭知沒收之從刑，此有本院九十三年上更（一）字
    第六六０號刑事判決書可憑，本件異議人既對前開偽造文書
    案件所受裁判執行之指揮認有不當而聲明異議，揆諸前開條
    文規定，自應由本院審理之，異議人誤向原審法院聲明異議
    ，其異議即難准許，原審法院以裁定駁回異議，於法並無不
    合。抗告意旨指摘原裁定不當，核無理由，應予駁回。
三、據上論結，應依刑事訴訟法第412條，裁定如主文。
中    華    民    國    95    年    5     月    12    日
                  刑事第四庭審判長法  官  蔡秀雄
                                  法  官  周煙平
                                  法  官  沈宜生
以上正本證明與原本無異。
不得再抗告。
                                  書記官  陳雅加
中    華    民    國    95    年    5     月    18    日


司法院資訊處製作；財團法人民間司法改革基金會備份。
